臺灣高等法院臺中分院刑事裁定
111年度抗字第639號
抗告人  即
聲明異議人  賴芳洲




上列抗告人即聲明異議人因聲明異議案件，不服臺灣臺中地方法
院111年度聲字第1505號，中華民國111年6月13日裁定，提起抗
告，本院裁定如下：
    主  文
抗告駁回。
    理  由
一、原裁定意旨略以：
　㈠關於臺中地檢署檢察官111年執字第767號執行指揮書部分已
    於111年5月10日執行完畢，則不論檢察官所為該執行指揮是
    否允當，自無以聲明異議程序予以救濟之實益可言。從而，
    受刑人此部分所為之聲明異議，於法未合，應予駁回。
　㈡關於臺中地檢署檢察官111年執字第768號執行指揮書部分，
    檢察官於核發本案執行指揮書為指揮執行前，已給予受刑人
    充分陳述意見之機會，並審酌受刑人聲請易科罰金之意見，
    而向受刑人說明不准易科罰金之理由後，再給予其陳述意見
    之機會，顯已合於正當法律程序之要求。又檢察官否准受刑
    人易科罰金之聲請而發監執行，乃因受刑人於99年6月起即
    因販賣禁藥經檢察官為緩起訴處分確定，事後仍繼續販賣同
    種類禁藥，經法院判刑並給予緩刑機會後，仍不知悔改，再
    度犯本案，甚且有偽造日本藥廠藥品外包裝盒，準備偽造藥
    品行為，情節更加嚴重，而認不執行原宣告刑，難收矯正之
    效、難以維持法秩序。足見檢察官已就受刑人所犯之具體個
    案，審酌其所犯之罪之犯罪特性、情狀、與前案所犯販賣禁
    藥案件之關聯性及受刑人之個人因素等事項綜合裁量後，所
    為之裁量決定，並無何違法或專斷濫用之情形，復具體說明
    其不准受刑人易科罰金之理由，所為之裁量尚符合刑罰之矯
    正目的，屬於合目的性之裁量，並無逾越法律授權或裁量瑕
    疵，難認檢察官執行指揮有何違法、不當之處。受刑人雖以
    其現有正當之工作，且有年紀高達94歲之母親需照顧生活起
    居，本身亦有高血壓等三高病症纏身，無論於身體、家庭、
    職業等因素，均不適於執行徒刑云云，然檢察官審酌得否易
    科罰金，並非僅考量受刑人之工作、生活狀況，並應衡量國
    家對受刑人實施之具體刑罰權是否得收矯正之效及維持法秩
    序，而本件檢察官審酌上情，認易刑處分之執行方式對於受
    刑人不生教化作用，未能收矯正之效果，則受刑人以上開有
    工作、照顧母親、身體狀況等因素聲明異議，並無理由。因
    認受刑人以上開情詞，對臺中地檢署檢察官111年執字第767
    號、第768號執行之指揮聲明異議，為無理由，應予駁回。
二、抗告意旨詳如附件之刑事抗告狀所載。
三、經查，抗告人即聲明異議人賴芳洲（下稱抗告人）抗告狀載
    ：檢察官已就111年執字第767號之案件聲請原審法院111年
    度聲字第1469號合併定執行刑，並無執行完畢情事等語。惟
    所謂裁判確定後，凡裁判已確定即可，而不問該刑之執行是
    否已完畢，若其中數罪之刑業已執行完畢，並不因嗣後定其
    應執行刑，而影響先前該數罪已執行完畢之事實，僅係將來
    執行時應予折抵之問題（最高法院107年度台抗字第319號刑
    事裁定意旨參照）。抗告人執此指摘原裁定，顯有誤會。至
    於抗告意旨所述其他部分，核與抗告人於原審所提出之聲請
    意旨相同，此部分業經原裁定詳為指駁，原裁定因認檢察官
    之執行指揮並無違法或不當，經核並無不合。再者，依照刑
    法第50條之規定，有關得易科罰金（或得易服社會勞動）之
    罪與不得易科罰金（或不得易服社會勞動）之罪，受刑人得
    請求檢察官聲請定應執行刑，惟受刑人如請求定應執行刑經
    法院裁定確定後，即不得再就原得易科罰金（或得易服社會
    勞動）之罪，聲請易科罰金（或易服社會勞動）。抗告人既
    已依刑法第50條1項但書規定，請求檢察官就上開執行指揮
    書之各罪聲請定應執行刑，並經原審法院111年度聲字第146
    9號裁定確定，有卷附裁定及本院公務電話查詢紀錄表可按
    （見本院卷第35至39頁），則上開執行指揮書所執行各罪，
    依法即不得再請求易科罰金（或易服社會勞動）。抗告意旨
    仍憑己見，任意指摘原裁定不當，本件抗告為無理由，應予
    駁回。
四、依刑事訴訟法第412條，裁定如主文。
中　　華　　民　　國　　111 　年　　7 　　月　　26　　日
           刑事第六庭    審判長法　官  張  靜  琪
　　　　　　　　　　　　　　   法　官  劉  柏  駿 
　　　　　　　　　　　　       法　官  許  冰  芬       
　　　　　　　　　　　　　　　                    
以上正本證明與原本無異。     
如不服本裁定，應於收受送達後5日內向本院提出抗告書狀(須附
繕本)。因疫情而遲誤不變期間，得向法院聲請回復原狀。

                               書記官  詹  于  君
　　　　　　　　　　　　　　　 
中　　華　　民　　國　　111 　年　　7 　　月　　26　　日